臺灣臺中地方法院刑事判決
111年度交易字第811號
公  訴  人  臺灣臺中地方檢察署檢察官
被      告  鍾志成


上列被告因公共危險案件，經檢察官提起公訴（111年度速偵字
第2138號），被告於準備程序為有罪之陳述後，本院裁定進行簡
式審判程序，判決如下：
    主    文
鍾志成駕駛動力交通工具而吐氣所含酒精濃度達每公升零點二五
毫克以上，處有期徒刑捌月。
     犯罪事實及理由
一、本件犯罪事實及證據，除犯罪事實部分「於同日下午5時25
    分許」應更正為「於同日下午5時26分許」；證據部分應補
    充「被告鍾志成於本院準備程序及審理時之自白」外，餘均
    引用檢察官起訴書之記載（如附件）。
二、論罪科刑
  ㈠核被告鍾志成所為，係犯刑法第185條之3第1項第1款之駕駛
    動力交通工具而吐氣所含酒精濃度達每公升0.25毫克以上罪
    。
  ㈡按被告構成累犯之事實及應加重其刑之事項，均應由檢察官
    主張並具體指出證明之方法後，經法院踐行調查、辯論程序
    ，方得作為論以累犯及是否加重其刑之裁判基礎。所謂檢察
    官應就被告構成累犯事實「具體指出證明方法」，係指檢察
    官應於法院調查證據時，提出足以證明被告構成累犯事實之
    前案徒刑執行完畢資料，例如前案確定判決、執行指揮書、
    執行函文、執行完畢（含入監執行或易科罰金或易服社會勞
    動執行完畢、數罪係接續執行或合併執行、有無被撤銷假釋
    情形）文件等相關執行資料，始足當之。倘檢察官未主張或
    具體指出證明方法時，可認檢察官並不認為被告構成累犯或
    有加重其刑予以延長矯正其惡性此一特別預防之必要，且為
    貫徹舉證責任之危險結果所當然，是法院不予調查，而未論
    以累犯或依累犯規定加重其刑，即難謂有應調查而不予調查
    之違法。（最高法院110年度台上大字第5660號裁定意旨參
    照）。檢察官雖主張被告前因公共危險案件，經臺灣南投地
    方法院分別以107年度審交易字第275號、108年度投交簡字
    第2號判決判處有期徒刑10月、5月確定，經定應執行刑有期
    徒刑1年2月確定，於民國109年8月29日縮短刑期執行完畢，
    被告於5年內故意再犯本件有期徒刑以上之罪，為累犯，又
    被告前後案均係違反公共危險案件，被告一犯再犯，顯然對
    刑罰反應力薄弱，本案並無釋字第775號所指可能使被告所
    受刑罰超過其應負擔罪責之疑慮，請依刑法第47條第1項之
    規定加重其刑等語，並提出被告刑案資料查註紀錄表、矯正
    簡表、前案確定判決各1份為佐，惟依檢察官所提之前開證
    據資料，尚乏前案執行完畢之相關文件，難認已就被告構成
    累犯之事實具體指出證明方法，尚無從依刑法第47條第1項
    之規定論以被告累犯或依累犯之規定加重其刑，附此敘明。
    　　
  ㈢爰審酌被告前於97年、102年、104年、107年間，因酒後駕車
    案件，經臺灣南投地方法院以97年度投交簡字第69號判決判
    處拘役70日確定、本院以97年度中交簡字第963號判決判處
    拘役40日確定、臺灣南投地方法院以102年度交易字第212號
    判決判處有期徒刑4月確定、同法院以104年度審交易字第40
    號判決判處有期徒刑7月，復經臺灣高等法院臺中分院以104
    年度交上易字第939號判決上訴駁回確定、臺灣南投地方法
    院以105年度審交易字第5號判決判處有期徒刑10月確定、同
    法院以107年度審交易字第275號判決判處有期徒刑10月確定
    、同法院以108年度投交簡字第2號判決判處有期徒刑5月確
    定，均經執行完畢，此有臺灣高等法院被告前案紀錄表1份
    在卷可稽，累計已有七次因酒後駕車經論罪科刑及執行完畢
    之前科紀錄，竟仍不知警惕，再為本件酒後駕車之行為，顯
    然漠視法秩序，罔顧自身及往來人車生命、身體、財產安全
    ，惡性非輕，惟念及被告犯後坦承犯行，態度尚佳，並參其
    吐氣酒精濃度為每公升0.57毫克，幸未肇事，暨其智識程度
    、家庭經濟狀況等一切情狀，量處如主文所示之刑。
據上論斷，應依刑事訴訟法第273條之1第1項、第299條第1項前
段、第310條之2、第454條第2項，刑法第185條之3第1項第1 款
，刑法施行法第1條之1第1項，判決如主文。
本案經檢察官張永政提起公訴，檢察官林煒容到庭執行職務。
中    華    民    國   111    年    6     月    28    日
                  刑事第十一庭  法  官  林依蓉
以上正本證明與原本無異。
如不服本判決應於收受送達後20日內向本院提出上訴書狀，並應
敘述具體理由；其未敘述上訴理由者，應於上訴期間屆滿後20日
內向本院補提理由書（均須按他造當事人之人數附繕本）「切勿
逕送上級法院」。
                                書記官  林  俐
中    華    民    國   111    年    6     月     28   日
附錄本案論罪科刑法條：
刑法第185條之3第1項
駕駛動力交通工具而有下列情形之一者，處3年以下有期徒刑，
得併科30萬元以下罰金：
一、吐氣所含酒精濃度達每公升零點25毫克或血液中酒精濃度達
    百分之0.05以上。
二、有前款以外之其他情事足認服用酒類或其他相類之物，致不
    能安全駕駛。
三、服用毒品、麻醉藥品或其他相類之物，致不能安全駕駛。